【裁判字號】    91,簡上,250
【裁判日期】    920210
【裁判案由】    傷害
【裁判全文】
臺灣高雄地方法院刑事判決                        九十一年度簡上字第二五號
    上  訴  人  臺灣高雄地方法院檢察署檢察官
    被      告  乙○○  男四十.
右列上訴人因被告傷害案件，不服本院鳳山簡易庭中華民國九十一年九月十九日九十
一年度鳳簡字九四三號所為第一審簡易判決（聲請簡易判決處刑案號：九十一年度偵
字第一一五七○號），提起上訴，本院管轄之第二審合議庭判決如左：
    主  文
上訴駁回。
    事  實
一、乙○○與甲○○係夫妻關係，二人間具有家庭暴力防治法第三條第一款所定之家
    庭成員關係。於民國九十一年四月二十六日晚上七時五十五分許，在高雄縣鳳山
    市○○○路三三六巷四號住處，因甲○○載女兒出門未理會乙○○欲與其商量事
    情，引起乙○○不悅，竟基於傷害之故意，拉扯甲○○並使其跌倒，致甲○○受
    有右上臂擦傷四×三公分、左肩背瘀腫三×三公分、左肘擦傷二×二公分、右手
    小指側擦傷一×○‧五公分、右足背擦傷一×○‧五公分等傷害。
二、案經甲○○訴請訴高雄縣警察局鳳山分局移送臺灣高雄地方法院檢察署檢察官偵
    查後，聲請以簡易判決處刑。
    理  由
一、訊之被告乙○○坦承於右揭時、地，與告訴人甲○○拉扯，致告訴人受有傷害之
    事實不諱，惟辯稱：伊沒有傷害告訴人云云。經查，被告乙○○於右揭時、地，
    拉扯告訴人，致告訴人跌倒而受有右上臂擦傷四×三公分、左肩背瘀腫三×三公
    分、左肘擦傷二×二公分、右手小指側擦傷一×○‧五公分、右足背擦傷一×○
    ‧五公分等傷害之事實，業據告訴人分別於警偵訊及本院審理中指訴綦詳，並有
    診斷證明書一紙附於警卷可稽，參以告訴人所受之傷害，均屬擦傷、瘀腫，顯係
    因被告拉扯後跌倒所致，另再參酌被告於警、偵訊及本院審理中，均坦承與告訴
    人拉扯，使告訴人跌倒而受有擦傷等語，則被告明知與告訴人拉扯，極易使告訴
    人跌倒而受傷，猶執意拉扯告訴人，使告訴人跌倒受有前開傷害，其有傷害之故
    意甚明，所辯顯係事後卸責之詞，不足採取。本件事證明確，被告傷害告訴人之
    犯行已堪認定，自應依法予以論罪科刑。
二、按家庭暴力者，謂家庭成員間實施身體或精神上不法侵害之行為。又家庭暴力罪
    者，謂家庭成員間故意實施家庭暴力行為而成立其他法律所規定之犯罪。家庭暴
    力防治法第二條第一項、第二項著有明文。本件被告與告訴人係配偶關係，屬於
    家庭暴力防治法第三條第一款所定家庭成員，被告復對於告訴人實施身體上之傷
    害行為，且構成刑法傷害罪，核屬家庭暴力罪無訛，惟家庭暴力防治法第二條第
    二項所定之家庭暴力罪，並無處罰之明文，自應適用刑法之規定論處，合先敘明
    。本件被告乙○○拉扯告訴人，致告訴人跌倒而受有前開傷害，核其所為，係犯
    刑法第二百七十七條第一項之傷害罪。原審因適用刑法第二百七十七條第一項、
    第四十一條第一項，罰金罰鍰提高標準條例第一條前段、第二條之規定，以簡易
    判決量處被告拘役三十日，並依法諭知如易科罰金以三百元（銀元）折算一日之
    折算標準，認事用法尚無不合，量刑亦稱妥適，被告否認部分犯行，雖無可採，
    惟上訴人即檢察官循告訴人之請求提起上訴，指摘原判決量刑過輕，亦為無理由
    ，應予駁回。
據上論斷，應依刑事訴訟法第四百五十五條之一第一項、第三項、第三百六十八條，
判決如主文。
本案經檢察官吳傑人到庭執行職務。
中      華      民      國    九十二    年      二      月      十      日
                      臺灣高雄地方法院刑事庭
                                        審判長法  官 黃三友
                                              法  官 黃宗揚
                                              法  官 涂裕洪
右正本證明與原本無異。
不得上訴。
                                              書記官    賴佳慧
中    華    民    國      九十二     年      二     月      十一      日
附錄本案論罪科刑法條：
刑法第二百七十七條第一項
傷害人之身體或健康者，處三年以下有期徒刑，拘役或一千元以下罰金。


司法院資訊處製作；財團法人民間司法改革基金會備份。
